臺灣桃園地方法院刑事判決　　　　　　100年度矚重訴字第4號
公　訴　人　臺灣桃園地方法院檢察署檢察官
被　　　告　陳泰祥
指定辯護人　本院公設辯護人彭詩雯
上列被告因違反毒品危害防制條例案件，經檢察官提起公訴（10
0 年度偵字第6022號），本院判決如下：
    主  文
陳泰祥共同運輸第一級毒品，處有期徒刑拾伍年。扣案之第一級
毒品海洛因捌拾顆（合計淨重肆佰零肆點陸貳公克，純度百分之
六十四點三二，純質淨重貳佰陸拾點貳伍公克）均沒收銷燬之，
扣案之第一級毒品海洛因外包裝保險套柒拾玖個、半透明塑膠膜
捌拾個（總重柒拾點捌陸公克）及行動電話壹支（不含門號0
000000000號SIM 卡壹張）均沒收之。
    事  實
一、陳泰祥明知海洛因係屬毒品危害防制條例第2 條第2 項第1
    款所列之第一級毒品，未經主管機關許可，不得運輸、持有
    ，且係行政院依據懲治走私條例第2 條第3 項規定公告管制
    物品項目及其數額甲項第4 款之管制進出口物品，未經許可
    不得私運進口。因貪圖私利，經由真實姓名年籍不詳、綽號
    「小柏」之成年男子慫恿介紹，應允以新臺幣（下同）20萬
    元之代價，為真實姓名年籍均不詳、綽號「林大哥」之成年
    男子自緬甸走私運輸第一級毒品海洛因進入臺灣地區後，再
    代為交付予真實姓名年籍均不詳、綽號「董仔」之成年男子
    。其等謀議既定，即共同基於自緬甸地區私運管制物品進入
    我國境內及運輸第一級毒品海洛因之犯意聯絡，於民國100
    年2 月24日晚間10時6 分許，由陳泰祥搭機前往緬甸，由「
    林大哥」接機並為陳泰祥安排住宿飯店、提供其食宿以等候
    運毒時機。迨至100 年2 月27日晚間8 時許，「林大哥」前
    往陳泰祥所投宿之飯店房間內，將僅以半透明塑膠膜包覆之
    第一級毒品海洛因1 顆，及先以半透明塑膠膜包覆，其外再
    以保險套密封包覆之第一級毒品海洛因79顆（以上海洛因合
    計淨重404.62公克，驗餘淨重403.94公克，空包裝總重73.8
    6 公克，純度64.32 ﹪，純質淨重260.25公克）交予陳泰祥
    ，由陳泰祥將全部80顆海洛因吞食入腹。陳泰祥於藏置海洛
    因完畢後，隨即於翌日（2 月28日）搭乘長榮航空公司BR-0
    68號班機返臺，同日晚間10時32分許抵達臺灣桃園國際機場
    ，而運輸、私運第一級毒品海洛因入境。嗣於同日稍晚，在
    桃園國際機場第二航廈入境處，為法務部調查局臺北市調查
    處（下稱臺北市調處）調查員查獲，並依臺灣臺北地方法院
    檢察署檢察官所核發之鑑定許可書，將其帶往桃園縣桃園市
    敏盛綜合醫院（下稱敏盛醫院）實施X 光檢查，隨後自肛門
    排出事先夾藏之上開第一級毒品海洛因80顆，並扣得陳泰祥
    所持有供運輸第一級毒品所用之行動電話1 支（不含門號00
    00000000號SIM 卡1 張）及與本案無關之便條紙1 張，始循
    線查悉上情。
二、案經法務部調查局臺北市調查處移送及臺北市政府警察局信
    義分局報告臺灣桃園地方法院檢察署檢察官偵查起訴。
    理  由
壹、證據能力方面：
一、本件被告陳泰祥於調查、偵訊及本院審理時所為之陳述，依
    卷內事證所示，並無出於強暴、脅迫、利誘、詐欺、疲勞訊
    問、違法羈押或其他不正之方法（見本院卷第61頁），亦非
    違反法定障礙事由經過期間不得訊問或告知義務之規定而為
    ，依刑事訴訟法第15 6條第1 項、第158 條之2 規定，應認
    其有證據能力。
二、其次，本案認定事實所引用之文書證據及物證，並無證據證
    明係公務員違背法定程式所取得，亦無刑事訴訟法第159 條
    之4 之顯有不可信之情況與不得作為證據之情形。本院斟酌
    本案卷內之證據並非非法取得，亦無證明力明顯過低之情形
    ，且經本院於審判期日依法進行證據之調查、辯論，被告於
    訴訟上之程序權即已受保障，故前揭各該證據均具有證據能
    力，合先敘明。
貳、實體方面：
一、得心證之理由：
(一)、上開事實，業經被告陳泰祥先後迭於調查、偵訊、本院羈押
    訊問、準備程序及審理時均坦承不諱（見100 年度偵字第60
    22號卷第5 頁、第28至29頁、本院聲羈卷第5 至6 頁、本院
    卷第8 至9 頁、第59頁反面至第61頁、100 年6 月8 日審判
    筆錄第12至13頁），且被告自緬甸之機場搭乘長榮航空BR-0
    68號班機返臺，於同日晚間10時32分許返抵臺灣桃園國際機
    場通關時，為臺北市調處調查員當場查獲，隨即帶往敏盛醫
    院實施X 光檢查，於被告從肛門排出80顆圓柱狀物品後，即
    遭查扣該圓柱狀物品及其所持有行動電話1 支（門號為0000
    000000號）等情，有鑑定許可書、財政部臺北關稅局100 年
    3 月1 日北稽檢移字第1000100037號函、臺北關稅局扣押貨
    物、運輸工具收據及搜索筆錄、法務部調查局臺北市調查處
    搜索扣押筆錄、扣押物品收據及扣押物品目錄表、敏盛綜合
    醫院診斷證明書、蒐證照片7 張、扣押物品照片6 張、敏盛
    綜合醫院100 年4 月29日敏總（醫）字第20111592號函附之
    病歷影本等在卷可稽。而扣案之80顆圓柱狀物品經送請法務
    部調查局鑑定結果，確定均含第一級毒品海洛因成分（合計
    合計淨重404.62公克，驗餘淨重403.94公克，空包裝總重73
    .86 公克，純度64.32 ﹪，純質淨重260.25公克），亦有該
    局濫用藥物實驗室100 年3 月24日調科壹字第10023006960
    號鑑定書1 份附卷可按（見同上偵卷第45頁），足認被告前
    揭自白運輸及私運第一級毒品海洛因之犯行，確與事實相符
    ，堪可採信。
(二)、至被告陳泰祥嗣於本院審理時固然供稱：伊此次運毒，有參
    與的共犯只有「林大哥」、「董仔」，至於「小柏」則未有
    參與云云（見本院100 年6 月8 日審判筆錄第14頁）。然查
    ：
  1.被告陳泰祥綽號「阿九」（音同），均以門號0000000000號
    之行動電話與「林大哥」之00000000000 號電話聯繫，「林
    大哥」為免其真實姓名曝光致遭查獲，曾要求被告陳泰祥在
    電話中應以「王大哥」相稱；被告陳泰祥在與「林大哥」通
    話過程中所提及之「大哥」，即係介紹被告陳泰祥參與運毒
    之「小柏」，另外「董仔」則負責在臺灣地區向被告陳泰祥
    拿取私運進口海洛因毒品之人等情，業據被告陳泰祥於本院
    準備程序中所直言不諱（見本院卷第59頁反面第60頁、第61
    頁），先予敘明。
  2.經本院依職權向臺北市調處函查當初獲悉被告陳泰祥參與本
    次運毒之相關資料，據該處以100 年4 月26日第0000000000
    0 號函檢附被告陳泰祥及「林大哥」在檢調機關依法實施監
    聽期間之相關通訊監察譯文內容，有如下述：
  100 年2 月16日上午11時28分30秒，「林大哥」撥打電話予
    被告陳泰祥，通聯內容為：「男（按：指林大哥，下同）：
    阿九啊！有訂到嗎？祥（按：指被告陳泰祥，下同）：有啊
    ！應該是21號吧！我大哥叫我說過去把董仔的工處理掉……
    」等語（見本院卷第35頁）。
  100 年2 月20日晚間8 時24分57秒，「林大哥」撥打電話予
    被告陳泰祥，通聯內容為：「男：阿久，你不是要來玩嗎？
    祥：沒啊，改下禮拜五啊，沒跟你聯絡嗎？男：沒有ㄟ。祥
    ：因為我大哥說改下禮拜五，他可能要問董仔吧。男：董仔
    跟我講明天耶。祥：是喔？奇怪，因為我大哥沒跟我說啊」
    等語（見本院卷第36頁）。
  100 年2 月20日晚間8 時26分31秒，「林大哥」撥打電話予
    被告陳泰祥，通聯內容為：「…………。男：我跟你講啦，
    你不要聽他的，你要聽他的很多事情都會安排不好。這樣下
    一趟的工作我沒辦法安排。祥：那我明天跟我大哥講一下好
    了。男：你不要聽他的啦，萬一禮拜五我不在的話你找誰啊
    ？」等語（見本院卷第36頁）。
  100 年2 月20日晚間8 時44分12秒，「林大哥」撥打電話予
    被告陳泰祥，通聯內容為：「男：他們兩個人的電話我都打
    不通。…………。男：對，你大哥那個你叫他先跟我聯絡。
    我就堅持我這樣的講法」等語（見本院卷第36至37頁）。
  100 年2 月22日晚間8 時31分12秒，「林大哥」撥打電話予
    被告陳泰祥，通聯內容為：「祥：那個機票錢能不能你先出
    一下。男：這樣阿～那我明天處理，最好你那邊先處理，因
    為我在這邊比較不方便。你放心啦，錢的事情我一毛都不會
    差你。你大哥都沒打給我ㄟ？……」等語（見本院卷第37頁
    ）。
  100 年2 月24日上午11時21分40秒，「林大哥」撥打電話予
    被告陳泰祥，通聯內容為：「……。男：沒有問題吧，我跟
    你講你那個大哥你不要再跟他聯絡了，他那個電話訊號不好
    ……」等語（見本院卷第40頁）。
  綜合上開通聯資料內容，清楚可見被告於此次前往緬甸運毒
    前，在與「林大哥」通話之過程中，確曾一再提及「董仔」
    及其以「大哥」相稱之「小柏」等2 人。參諸被告陳泰祥復
    曾於本院準備程序中供稱：「（照你剛才所述，參與你此次
    運毒犯行的人，除了林大哥之外，尚有『董仔』、『小柏』
    二人，是否如此？）是」等語（見本院卷第60頁反面），益
    見參與被告此次自緬甸運送毒品海洛因入境臺灣地區犯行者
    ，除「林大哥」外，尚有「董仔」及「小柏」等人2 。被告
    陳泰祥事後翻異改稱「小柏」並未參與本次運毒云云，核與
    卷存通訊監察譯文相歧，並非事實，為本院所不採，附此敘
    明。
(三)、再者，被告陳泰祥將第一級毒品海洛因吞食入腹，自緬甸之
    機場搭機轉運來臺，既如前述，而其所運輸、私運之毒品海
    洛因淨重合計復高達404.62公克，純質淨重亦有260.25公克
    之多，顯係長途轉運輸送，並非短程持送或零星夾帶而已。
    參以被告陳泰祥於本院調查時已明白供稱：「（你在收受林
    大哥所交付這80顆海洛因時，是否已經明白知悉為毒品海洛
    因？）知道。林大哥在交付毒品給我時有明白告訴我說這是
    海洛因。」等語（見本院卷第8 頁反面），顯見被告明知其
    所運送之物品為海洛因，卻仍利用上述夾藏海洛因之方式，
    企圖闖關入境，足見被告確有運輸第一級毒品海洛因及私運
    管制物品進口之主觀犯意及客觀行為甚明。本件事證明確，
    被告犯行洵堪認定，應予依法論科。
二、論罪科刑部分：
(一)、按海洛因係毒品危害防制條例第2 條第2 項第1 款所規定之
    第一級毒品，且屬行政院依據懲治走私條例第2 條第3 項之
    「公告管制物品項目及其數額」甲類第4 款之管制進出口物
    品。又懲治走私條例第2 條第1 項所謂私運管制物品進口，
    係指由國外或自大陸地區私運管制物品，進入臺灣地區而言
    ；輸入之既遂與未遂，又以是否已進入國界為標準；而運輸
    毒品罪祇以所運輸之毒品已實施運送為已足，並非以運抵目
    的地為犯罪完成之要件，區別該罪既遂或未遂，應以已否起
    運為準，既已起運，構成該罪之運輸行為即已完成，不以抵
    達目的地為既遂條件（最高法院95年度台上字第298 號判決
    要旨參照）。
(二)、核被告陳泰祥所為，係犯毒品危害防制條例第4 條第1 項之
    運輸第一級毒品罪、懲治走私條例第2 條第1 項私運管制物
    品進口罪。被告運輸第一級毒品前後持有該第一級毒品之低
    度行為，應為運輸第一級毒品之高度行為所吸收，不另論罪
    。被告所犯上開運輸第一級毒品罪及私運管制物品進口罪，
    係一行為觸犯數罪名，為想像競合犯，應依刑法第55條規定
    ，從一重之運輸第一級毒品罪處斷。又共同正犯乃係在合同
    意思範圍以內，各自分擔犯罪行為之一部，互相利用他人之
    行為，以達其犯罪之目的；故各共同正犯之間，非僅就其自
    己所實施之行為負責，並應在犯意聯絡之範圍內，對於其他
    共同正犯所實行之行為，亦共同負責。本件被告與「小柏」
    、「林大哥」及「董仔」間，有上揭分擔實施私運毒品之行
    為，則被告與「小柏」、「林大哥」、「董仔」依上揭分工
    合作模式，各自分擔實施其中一部分行為，並互相利用他方
    之行為，以達成彼等自緬甸地區私運毒品海洛因來台之共同
    目的，故彼等間就上開犯行，有犯意聯絡及行為分擔，俱為
    共同正犯。又查被告就上開運輸第一級毒品海洛因犯行，於
    偵查（見100 年度偵字第6022號卷第5 頁、第28至29頁、本
    院聲羈卷第5 至6 頁）及本院審理中（本院卷第8 至9 頁、
    第59頁反面至第61頁、100 年6 月8 日審判筆錄第12至13頁
    ）均一再自白不諱，此部分核符毒品危害防制條例第17條第
    2 項之規定，應依法減輕其刑。再者，被告陳泰祥遭查獲私
    運進口之毒品海洛因甚多，倘若流入市面，對多數人身心健
    康戕害至鉅，惡性難謂輕微，造成我國社會正常秩序之潛在
    危害，而被告陳泰祥復僅係因貪圖豐厚報酬始鋌而走險，衡
    酌其犯罪情節，並無從窺見有何特殊原因或情狀存在，況本
    件被告陳泰祥既已適用毒品危害防制條例第17條第2 項規定
    予以減輕其刑，自無情輕法重之憾，尚無刑法第59條酌減其
    刑規定適用之餘地，附此敘明。
(三)、爰審酌被告不事正途，因心生貪念，鋌而走險，將嚴重危害
    我國人民身心健康之第一級毒品海洛因運輸私運來臺，無視
    於我國反毒決心，且所運輸毒品之數量非微，惟念及其於本
    次犯罪中僅係次要地位，且幸因檢調機關及時查獲而未造成
    重大危害，併其犯後坦承犯行，態度尚稱良好等一切情狀，
    量處如主文所示之刑，以資懲儆。
三、沒收及沒收銷燬部分：
(一)、扣案之海洛因80顆（合計合計淨重404.62公克，驗餘淨重40
    3.94公克，純度64.32 ﹪，純質淨重260.25公克），為本案
    查獲之第一級毒品，均應依毒品危害防制條例第18條第1 項
    前段之規定，不問屬於犯人與否，沒收銷燬之。另按毒品危
    害防制條例第18條第1 項規定，得諭知沒收並銷燬之者，以
    查獲之毒品及專供製造或施用毒品之器具為限，並不及於毒
    品之外包裝。而毒品外包裝既係用於包裹毒品，防其裸露、
    潮濕，便於攜帶運輸，亦係供運輸毒品所用之物，應依毒品
    危害防制條例第19條第1 項之規定宣告沒收之，方屬適法（
    最高法院92年度台上字第1288號、第1275號判決意旨參照）
    ，經本院囑請法務部調查局再次鑑定本案查扣毒品之相關包
    裝情形，據該局函覆略以：「……。二旨揭圓柱狀檢品，其
    中1 顆僅以半透明塑膠膜包覆海洛因毒品，另79顆除均以半
    透明塑膠膜包覆海洛因毒品外，外層均再以保險套密封包覆
    」等語，有該局100 年5 月6 日調科壹字第100000186780號
    函在卷可稽。因本件包裝毒品海洛因所用之保險套79個、半
    透明塑膠膜80個（合計總重73.86 公克）均係用以包裹毒品
    ，具有防止毒品裸露、逸出及潮濕之功用，便於攜帶及運輸
    ，顯係供被告共同運輸毒品海洛因所用之物，且屬共犯「林
    大哥」所有之物，復依前述法務部調查局濫用藥物實驗室鑑
    定書，上開包裝海洛因之保險套總重73.86 公克，足徵確可
    與扣案之第一級毒品海洛因分離，是上開79個保險套以及80
    個半透明塑膠膜，依前揭判決意旨，均應依毒品危害防制條
    例第19條第1 項之規定併為沒收之諭知。
(二)、又扣案之手機1 支（不含門號0000000000號SIM 卡1 張），
    係被告陳泰祥所有供其與「林大哥」聯絡運輸本次海洛因入
    境臺灣所用之物，業據被告於本院準備程序及審理中供述明
    確（見本院卷第8 頁反面、第59頁反面至第60頁、100 年6
    月8 日審判筆錄第11頁），爰依毒品危害防制條例第19條第
    1 項規定宣告沒收。至於搭配上開手機使用之門號00000000
    00號SIM 卡1 張係案外人江志堅申辦所有之物，此有卷附行
    動電話資料查詢可參，雖為被告陳泰祥所持用，然既非其所
    有之物，尚無宣告沒收之依據。至本件雖另有手寫電話號碼
    便條紙1 張扣案在卷，然因被告陳泰祥業已明白供稱：「（
    你在遭警查獲時，有提出一張手寫電話號碼便條紙，這是什
    麼東西？）那是林大哥在99年10月的時候交給我的一張紙條
    ，說有事情可以跟他聯絡，到99年11月底，這支門號就撥不
    通了，跟我這次遭警查獲運毒一事沒有關係」等語（見本院
    卷第9 頁），而參諸本院依職權所調取上開行動電話於100
    年1 月1 日起至其遭查獲為止此段期間內之通聯紀錄，亦確
    均未見被告曾與前揭便條紙所載號碼0000000000000 號電話
    通話之情形，堪認被告此部分之供述實在。因該手寫電話號
    碼之便條紙1 張與本件起訴之運毒犯行無關，是不予以沒收
    之宣告。至公訴人聲請併將上開便條紙一併沒收云云，尚有
    未洽，附此敘明。
(三)、最後，「林大哥」雖許以被告若成功運輸第一級毒品海洛因
    入境，將會支付報酬20萬元部分，因被告尚未交付海洛因予
    「董仔」即遭查獲，並未實際取得任何報酬，本院無從就此
    為沒收追繳之諭知。又被告前往緬甸之旅遊食宿費用，雖係
    由綽號「林大哥」之共犯所支付，然此為被告犯本罪所必要
    之食宿生活費用，非屬被告因犯本罪所得之財物，是亦不另
    為沒收之諭知，再予敘明。
據上論斷，應依刑事訴訟法第299 條第1 項前段，毒品危害防制
條例第4 條第1 項、第17條第2 項、第18條第1 項前段、第19條
第1 項，懲治走私條例第2 條第1 項、第11條，刑法第11條前段
、第28條、第55條，判決如主文。
本案經檢察官蔡佩玲到庭執行職務。
中    華    民    國  100     年    6     月    29    日
                  刑事第八庭    審判長法  官  劉為丕
                                      法  官  謝枚霏
                                      法  官  呂綺珍
附錄論罪科刑法條：
毒品危害防制條例第4條第1項
製造、運輸、販賣第一級毒品者，處死刑或無期徒刑；處無期徒
刑者，得併科新臺幣2 千萬元以下罰金
懲治走私條例第2條
私運管制物品進口、出口逾公告數額者，處七年以下有期徒刑，
得併科新臺幣三百萬元以下罰金。
以犯前項之罪為常業者，處三年以上十年以下有期徒刑，得併科
新臺幣五百萬元以下罰金。
第一項之未遂犯罰之。
第一項所稱管制物品及其數額，由行政院公告之。
以上正本證明與原本無異。
如不服本判決應於收受判決後10日內向本院提出上訴書狀，並應
敘述具體理由。其未敘述上訴理由者，應於上訴期間屆滿後20日
內向本院補提理由書(均須按他造當事人之人數附繕本)「切勿逕
送上級法院」。
                                      書記官   范升福
中    華    民    國   100    年    6     月    30    日